# 交易性金融资产持有期间取得的投资收益核算范围？

提问人：cstar70 时间：2012-06-13 10:01:36
报表附注中“交易性金融资产持有期间取得的投资收益”仅仅包括持有期间取得的股息收入，还是也包括本期处置时由“公允价值变动损益”转入的投资收益？

回答人：chenyiwei
应该是。因为在证监会规定的附注标准模板中，“处置交易性金融资产取得的投资收益”是另外单列的一个明细项目。

提问人：cstar70 时间：2012-06-13 17:31:30
陈老师，应该是“哪种”？

回答人：chenyiwei
仅仅包含持有期间取得的股息、利息收入，不含处置损益。

提问人：slamduck111 时间：2015-06-04 18:19:53
陈老师，实务中碰到这样的情况：公司委托一家资产管理公司在二级市场买卖股票赚取差价，与该公司约定了服务报酬情况。公司将应付资产管理公司的报酬计入管理费用-咨询费（近一段时间股市收益较好，金额较大）。 小生认为，与买卖股票直接相关的印花税等费用可以计入投资收益，而该资产管理公司被授权买入卖出，是交易的主体，最终应付资产管理公司的报酬与交易结果直接相关，而不是只提供操作建议、买入卖出由公司自行执行，故作为处置交易性金融资产取得收益的抵减项更为合适。 请问陈老师这样理解是否合适？

回答人：chenyiwei
这种情况首先应当明确是否需把该资产管理计划纳入合并报表范围。如果纳入合并，则合并报表层面对这些咨询费可以计入管理费用，而不建议直接冲减金融资产买卖损益。如果不纳入合并报表范围的，则如你所述抵减投资收益